---
title: "Bases de dados"
output:
  pdf_document: default
  html_document:
    df_print: paged

---
Carregando R utilizado
```{r}
source("R/GetDataSet.R")
source("R/GetDatasetdesc.R")
```




Existem diferentes bases disponiveis que podem ser usadas para o trabalho de classificação, reais e artificiais.


As bases reais foram retiradas do site da UCI https://archive.ics.uci.edu/ml/datasets.html e incluidos em arquivos csv. São bases de diferentes caracteristicas , numero de atributos e exemplares e diferentes niveis de desbalanceamento. As bases são as abaixo:


\begin{table}[htbp]
\small
%\begin{adjustbox}{width=1\textwidth}
\begin{tabular}{clclccl}
\hline
   & Base         & \# Exemplares & Classe Positiva & \% Classe Positiva & \# Atributos & Link                                                                             \\ \hline
1  & Ecoli        & 336           & pp              & 15\%               & 7            & https://archive.ics.uci.edu/ml/datasets/ecoli                                    \\
2  & Glass        & 214           & 6               & 4\%                & 9            & https://archive.ics.uci.edu/ml/datasets/glass+identification                     \\
3  & Haberman     & 306           & 2               & 26\%               & 3            & https://archive.ics.uci.edu/ml/datasets/Haberman's+Survival                      \\
4  & Heart        & 303           & 1,2,3,4         & 4\%                & 13           & https://archive.ics.uci.edu/ml/datasets/heart+Disease                            \\
5  & Hepatitis    & 155           & 1               & 21\%               & 19           & https://archive.ics.uci.edu/ml/datasets/hepatitis                                \\
6  & Iris         & 150           & versicolor      & 33\%               & 4            & https://archive.ics.uci.edu/ml/datasets/iris                                     \\
7  & Libra        & 360           & 1,2,3           & 20\%               & 90           & https://archive.ics.uci.edu/ml/datasets/Libras+Movement                          \\
8  & Mamographic  & 961           & Malign          & 46\%               & 5            & http://archive.ics.uci.edu/ml/datasets/mammographic+mass                         \\
9  & Pima         & 768           & 1               & 35\%               & 8            & https://archive.ics.uci.edu/ml/machine-learning-databases/pima-indians-diabetes/ \\
10 & SPECTF-Heart & 268           & 0               & 21\%               & 44           & https://archive.ics.uci.edu/ml/datasets/SPECTF+Heart                             \\
11 & Wine         & 178           & 2               & 40\%               & 13           & https://archive.ics.uci.edu/ml/datasets/wine                                     \\
12 & Wiscosin     & 699           & malign          & 34\%               & 9            & https://archive.ics.uci.edu/ml/datasets/breast+cancer+wisconsin+\%28original\%29 \\ \hline
\end{tabular}
%\end{adjustbox}
\caption{Tabela com as bases utilizadas da UCI.} 
\label{tab:BaseUCIResumo}
\end{table}

As diferentes bases identificadas pelo código conforme abaixo:
```{r}
ListClass <- c("Iris",
                "GlassLabel6",
                "ecoli",
                "haberman","wine","pima","libra1","libra123","vowel",
                "mamographic", "heart4", "heartnot0","wiscosin","newthyroid",
                "SPECTFheart","hepatitis")

ListClass
```

Para obter as bases podem ser consultas usando a função R disponibilizada que retonar o resultado em função de X e Y (atributo alvo). Também esta disponivel uma função para consultar uma descrição da mesma:

```{r}
  DataSetName <- "GlassLabel6"
  ds <- GetDataSet(DataSetName)
  X <- ds$X
  Y <- ds$Y
  
  DataSetDesc <- GetDatasetdesc(DataSetName)
  
  head(X, 10)
    head(Y, 10)
  
```





Também existem as bases artificiais são varias bases com diferentes niveis de sobreposição e desbalanceamento. As bases foram usadas utilizando o código disponivel em "Exemplo\\GeracaoClasse.rmd"

As usadas no meu trabalho também foram gravada em csv e podem ser acessadas de forma semelhante a real:


```{r}
ListMeanDifClass2 <- c(0:10)

ListMeanDifClass2 <- ListMeanDifClass2/2

ListnClassMin <- c(500,
409,
333,
269,
214,
167,
125,
88,
56,
26,
5
)
    
for (dif in ListMeanDifClass2)
{
    for (nmin in ListnClassMin)
  {
    DataSetName <-paste("overlap", dif, "_classmin", nmin, sep = "")
    print(DataSetName)
  }
}
```

Os mesmos podem ser carregados de forma semalhante as bases reais:

```{r}
  DataSetName <- "overlap2_classmin88"
  ds <- GetDataSet(DataSetName)
  X <- ds$X
  Y <- ds$Y
  
  DataSetDesc <- GetDatasetdesc(DataSetName)
  
  head(X, 10)
    head(Y, 10)
  
```



Para divisão em k-pastas usei a função abaixo:

```{r}
  library(cvTools)
  numeroFolder <- 10 
  pastas <- cvFolds(length(Y), K = numeroFolder, type = "random")


```

Caso seja interessante já criar pastas, podemos usar alguma seed. Só ver se é interessante usar o metodo random ou outro como estratificado.